臺灣宜蘭地方法院刑事判決
                                    110年度交易字第122號
公  訴  人  臺灣宜蘭地方檢察署檢察官
被      告  李建儀


上列被告因公共危險案件，經檢察官提起公訴（110年度偵字第
1399號），因被告於本院準備程序中就被訴事實為有罪之陳述，
經告知簡式審判程序之旨，並聽取檢察官、被告之意見後，本院
裁定改依簡式審判程序審理，茲判決如下：
    主  文
李建儀駕駛動力交通工具而有吐氣所含酒精濃度達每公升零點二
五毫克以上情形，累犯，處有期徒刑捌月。
    犯罪事實
一、李建儀明知服用酒類後，吐氣所含酒精濃度達每公升0.25毫
    克以上者，不得駕駛動力交通工具，而飲酒後將導致其注意
    力減低、反應能力變慢，若仍駕駛動力交通工具於道路上，
    將大幅提高肇事導致自己或他人受傷之危險，危害公眾安全
    甚鉅，猶於民國110年2月7日17時至17時30分許，在其位於
    宜蘭縣宜蘭市之住處飲用酒類，其吐氣所含酒精濃度已達每
    公升0.25毫克以上不得駕駛動力交通工具，竟仍基於酒後駕
    駛動力交通工具之犯意，於同日18時40分許出發而騎乘車牌
  &0000; 號碼000-0000號普通重型機車行駛於公眾往來之道路
    ，嗣於
    同日19時6分許行經宜蘭縣○○市○○路0段000號前為警攔
    檢，經警於同日19時11分許對其施以酒精濃度測試，測得其
    吐氣所含酒精濃度達每公升0.54毫克，而查悉上情。
二、案經宜蘭縣政府警察局宜蘭分局報告臺灣宜蘭地方檢察署檢
    察官偵查起訴。
    理  由
一、本案被告李建儀所犯之罪，其非法定刑為死刑、無期徒刑、
    最輕本刑為3年以上有期徒刑之罪，亦非高等法院管轄第一
    審案件，被告於本院審理中就被訴事實為有罪之陳述，經告
    知簡式審判程序之旨，並聽取檢察官、被告之意見後，本院
    裁定進行簡式審判程序，依刑事訴訟法第273條之2規定，本
    件證據調查，不受同法第159條第1項、第161條之2、第161
    條之3、第163條之1及第164條至第170條規定之限制，合先
    敘明。
二、上揭犯罪事實，業據被告於警詢、偵查與本院審理時均坦承
    不諱（見偵查卷第6-8、23頁、本院卷第34、38-39頁），並
    有卷附宜蘭縣政府警察局宜蘭分局酒精測定紀錄表、宜蘭縣
    ○○○○○○○○○道路○○○○○○○○○○○○○號查詢機車車籍資料、證號查
    詢機車駕駛人資料等在卷可以佐證（見偵查卷第9、12-14頁
    ），足認被告前開自白與事實相符，可以採信，本案事證明
    確，被告前開犯行已堪認定，均應依法論科。
三、核被告所為，係犯刑法第185條之3第1項第1款之駕駛動力交
    通工具而有吐氣所含酒精濃度達每公升0.25毫克以上情形罪
    。查被告前因多件不能安全駕駛致交通危險罪案件，經本院
    以101年度交簡字第1052號判決處拘役40日確定，並於102年
    3月4日易科罰金執行完畢，及以102年度交簡字第816號判決
    處有期徒刑2月確定，並於102年12月12日易科罰金執行完畢
    ，及以105年度交易字第16號判決處有期徒刑3月確定，並於
    105年5月25日易科罰金執行完畢，及以106年度交易字第21
    號判決處有期徒刑4月確定，並於106年9月9日執行完畢出監
    ，及以108年度交簡字第945號判決處有期徒刑6月確定，並
    於109年3月3日易科罰金執行完畢，及以109年度交易字第51
    號判決處有期徒刑6月確定，並於109年6月9日易科罰金執行
    完畢，此有卷附臺灣高等法院被告前案紀錄表可查，是被告
    於有期徒刑執行完畢後，5年內再故意犯本件有期徒刑以上
    之罪，依刑法第47條第1項規定，構成累犯，又本院依司法
    院釋字第775號解釋所闡釋之意旨，斟酌被告之前案紀錄及
    其他刑法第57條所列事項，認被告前揭執行完畢之罪均為與
    本件相同之不能安全駕駛致交通危險罪，犯罪型態、罪質、
    犯罪情節均與本件相似，是其於徒刑執行完畢後，5年內又
    一再犯罪質相同之罪，足見被告對刑罰反應力薄弱，爰依刑
    法第47條第1項加重其刑。爰審酌被告已有如前所述之多次
    不能安全駕駛致交通危險罪前科（與前述累犯部分，不重複
    評價），其明知酒精成分對人之意識能力具有不良影響，酒
    後騎車對一般往來之公眾及自身皆具有高度危險性，竟漠視
    自己安危及不顧公眾安全，於飲酒後吐氣酒精濃度達每公升
    0.54毫克，猶心存僥倖騎乘普通重型機車上路，嚴重危害行
    車安全，所為應予非難，惟念被告犯後坦承犯行，兼衡其自
    述高中畢業之智識程度、小康之家庭經濟狀況、現從事板模
    工作、家有配偶及母親需要扶養等一切情狀，量處如主文所
    示之刑。
據上論斷，應依刑事訴訟法第273條之1第1項、第299條第1項前
段，刑法第185條之3第1項第1款、第47條第1項，刑法施行法第1
條之1第1項，判決如主文。
本案經檢察官張立言提起公訴，檢察官劉憲英到庭執行職務。
中　　華　　民　　國　 110　　年　　8 　　月　　25　　日
                  臺灣宜蘭地方法院刑事第五庭
                              法  官  張文愷
以上正本證明與原本無異。
如不服本判決應於收受本判決後20日內向本院提出上訴書狀，並
應敘述具體理由。若未敘述理由者，應於上訴期間屆滿後20日內
向本院補提理由書狀（均須按他造當事人之人數附繕本）。
                              書記官　陳靜宜
中　　華　　民　　國　 110　　年　　8 　　月　　25　　日
附錄本案論罪科刑條文：
中華民國刑法第185條之3第1項第1款
駕駛動力交通工具而有下列情形之一者，處2年以下有期徒刑，
得併科20萬元以下罰金：
一、吐氣所含酒精濃度達每公升零點二五毫克或血液中酒精濃度
    達百分之零點零五以上。